# 求助陈版主，股权无偿划转相关问题

提问人：dotaauditor 时间：2020-11-16 16:41:36
背景：乙、丙均为甲公司控股子公司，为整合业务资源需要，发生如下业务：
（ 1 ）乙将其所持子公司A股权无偿划转至母公司甲；
（ 2 ） 2020 年 4 月，丙将其所持子公司B股权无偿划转至母公司甲， 8 月，甲以B公司股权及部分现金出资（评估作价），与非关联方公司共同设立新公司丁，甲控制丁。
请教陈版主：
1 、对于业务（ 1 ），母公司甲应当按照无偿划转时点A账面净资产，确认新增长投-A，同时应当确认长投-乙还是确认资本公积减少？如果确认减少对乙的长投，适用哪款准则？
2 、对于业务（ 1 ），母公司新增对A长投，是否需要按照同一控制下企业合并准则，重述母公司个别报表期初数？
能否简化处理？
3 、对于业务（ 2 ），如果无偿划转和设立新公司为一揽子交易，母公司是否需要按照同一控制下企业合并准则先处理对B新增的长投，再处理新设公司股权处理？能否简化处理？

回答人：chenyiwei
1 、对于业务（ 1 ），母公司应减少对乙的长投。这是与被投资企业之间的权益性交易（收回投资）。
2 、母公司原本就控制A，只是从间接控制变为直接控制，因此不是企业合并，无需重述个别报表和合并报表的前期比较数据。
3 、同理，母公司对B也不是同一控制下合并，而是收回对丙的部分投资，再投资成立丁。